臺灣屏東地方法院刑事判決　　　　　 　　96年度易字第190號
公　訴　人　臺灣屏東地方法院檢察署檢察官
被　　　告　乙○○
　　　　　　　　　　（
上列被告因竊盜案件，經檢察官提起公訴（96年度偵字第1175號
），茲因被告就被訴事實為有罪之陳述，經告知簡式審判程序意
旨，並聽取公訴人及被告之意見後，本院合議庭裁定由受命法官
獨任依簡式審判程序審理，判決如下：
    主  文
乙○○犯附表編號一至編號六之罪，各處如所示之刑。應執行有
期徒刑貳年，並於刑之執行前，令入勞動場所強制工作年。
    事  實
一、乙○○有多筆因竊盜等案件，經法院判刑確定而執行完畢之
    紀錄，其自成年後：
  (一)民國91年間因犯竊盜罪，經臺灣高雄地方法院91年度易字第
    2843號判處有期徒刑1 年確定，於91年11月26日入監，92年
    10月1 日因期滿出監執行完畢。
  (二)93年間又因犯竊盜罪，經國防部南部地方軍事法院93年度和
    審字第254 號判處有期徒刑1 年確定，於93年9 月1 日入監
    ，94年6 月16日因期滿出監執行完畢。
  (三)94年間再因犯竊盜罪，經本院94年度易字第445 號判處有期
    徒刑8 月確定，於95年1 月23日入監執行，因與另案妨害兵
    役經臺灣高雄地方法院95年度簡字第1270號判處有期徒刑4
    月確定部分接續執行，於95年12月14日因縮刑期滿出監執行
    完畢。
二、詎乙○○經前開有期徒刑執行完畢後，仍不知悔改，復分別
    基於意圖為自己不法所有而竊盜之犯意，於96年1 月22日至
    96年2 月10日間，先後按附表所示之時間、地點及內容，竊
    取丙○○、周居財所有之物，嗣其最後1 次即附表編號六所
    示竊盜「正一大賣場」之犯行完成後，旋為店長甲○○發現
    而報警查獲，起出該次竊得如附表所示之物。其數年間多次
    犯竊盜罪經查獲判刑並執行完畢，本次出獄月餘，又於數日
    間密集竊取他人之物，顯有竊盜犯罪之習慣。
三、案經周居財訴由屏東縣警察局恆春分局報告臺灣屏東地方法
    院檢察署檢察官偵查起訴。
    理  由
一、前揭犯罪事實除據被告乙○○於警、偵詢，及本院審理時自
    白不諱，並據證人丙○○、甲○○於警詢中證述、證人周居
    財、甲○○於偵查中結證綦詳，復有贓物認領保管單2 紙、
    查獲現場及監視錄影翻拍照片15幀在卷可稽，堪信為真。本
    件被告犯罪事證已臻明確，應依法論科。
二、核被告乙○○如附表編號一至編號六所為，均係犯刑法第32
    0 條第1 項普通竊盜罪。其前因犯竊盜罪，經本院94年度易
    字第445 號判處有期徒刑8 月確定，於95年1 月23日入監執
    行，因與另案妨害兵役經臺灣高雄地方法院95年度簡字第12
    70號判處有期徒刑4 月確定部分接續執行，甫於95年12月14
    日因縮刑期滿出監執行完畢，有臺灣高等法院被告前案紀錄
    表、臺灣屏東地方法院檢察署刑案資料查註紀錄表各1 份在
    卷可按，茲受徒刑之執行完畢，5 年內因故意再犯本件有期
    徒刑以上之罪，應依累犯之規定，加重其刑。又按刑罰法規
    所規定之特定犯罪，除要求具備不法意圖等特別主觀不法構
    成要件要素之特別規定者外，行為人主觀上僅須具備對於法
    條規定各該構成要件之「認識」及「意欲」（即構成要件之
    「知」與「欲」），其主觀不法構成要件即已該當，至其動
    機何在，或個案中誘發多次行為之共同主觀意向聯繫（如概
    括、整體犯意等）為何，要非所問，被告乙○○本件6 次竊
    盜犯行，既均具備完整並可獨立區隔之主、客觀不法構成要
    件，應各自成立並論以數罪分論併罰之。
三、爰審酌被告乙○○之年齡、品行、智識能力、犯罪動機、犯
    罪手段、所得財物之價值、對於法益所生侵害之程度，其為
    71年3 月23日出生、受有高中畢業教育程度、現無職業之人
    ，有警詢年籍等資料在卷可稽，於本件犯罪時年24歲，竟不
    思進取，前有多次因竊盜等案件經法院判刑確定而執行完畢
    之紀錄，除前開構成累犯部分已如前述，不再重複評價，及
    依法不得揭露者外，其成年後於91年間因犯竊盜罪，經臺灣
    高雄地方法院91年度易字第2843號判處有期徒刑1 年確定，
    於91年11月26日入監，92年10月1 日因期滿出監執行完畢；
    93年間又因犯竊盜罪，經國防部南部地方軍事法院93年度和
    審字第254 號判處有期徒刑1 年確定，於93年9 月1 日入監
    ，94年6 月16日因期滿出監執行完畢，有臺灣高等法院被告
    前案紀錄表及臺灣屏東地方法院檢察署刑案資料查註紀錄表
    各1 份在卷可按，素行不良，其迭為不勞而獲，於賣場內竊
    取展售之商品，且多為供生活享受之消費品，顯非因飢寒無
    奈所為，又連日向同一店家行竊，食髓知味，於附表編號六
    甚至敢持大購物袋竊取多項體積非小之商品，行徑囂張，顯
    然欠缺守法觀念，及對他人財產權利應有之基本尊重，並斟
    酌其各次犯罪所得財物之價值，造成被害人及社會治安所受
    侵害之程度，及其犯罪後於本院審理時，均能坦認犯行，犯
    後態度尚可等一切情狀，各量處如附表及主文所示之刑，並
    定其應執行之刑，以資儆懲。
四、按保安處分係針對受處分人將來之危險性所為之處置，以達
    教化、治療之目的，為刑罰之補充制度。我國現行刑法採刑
    罰與保安處分雙軌制，係在維持行為責任之刑罰原則下，為
    協助行為人再社會化之功能，以及改善行為人潛在之危險性
    格，期能達成根治犯罪原因、預防犯罪之特別目的。是保安
    處分中之強制工作，旨在對欠缺正確工作觀念或無正常工作
    因而犯罪者，強制其從事勞動，學習一技之長及正確之謀生
    觀念，使其日後重返社會，能適應社會生活。竊盜犯贓物犯
    保安處分條例第3 條第1 項規定：18歲以上之竊盜犯、贓物
    犯，有犯罪之習慣者，得於刑之執行前，令入勞動場所強制
    工作，即係本於保安處分應受比例原則之規範，使保安處分
    之宣告，與行為人所為行為之嚴重性、行為人所表現之危險
    性及對於行為人未來行為之期待性相當之意旨而制定，而由
    法院視行為人之危險性格，決定應否令入勞動處所強制工作
    ，以達預防之目的，最高法院91年度臺上字第6125號判決意
    旨可資參照。茲本件被告乙○○為18歲以上之人，僅就成年
    後數年間即多次犯竊盜罪經法院判刑確定，並均入監執行完
    畢，已如前述，終未能令稍改竊盜惡行，不僅對社會安全造
    成重大危害，猶徵其確已慣行竊盜犯罪成習，具有危險性格
    ，積重難返，嚴重影響社會治安，並危害他人財產安全，本
    院認有令其強制工作，習得技藝，矯治惡習，俾適應社會生
    活之必要，爰依竊盜犯贓物犯保安處分條例第3 條第1 項規
    定，諭知於刑之執行前，令入勞動處所強制工作3 年，以資
    矯治。
據上論斷，應依刑事訴訟法第273 條之1 第1 項、第299 條第1
項前段，刑法第320 條第1 項、第47條第1 項、第51條第5 款，
竊盜犯贓物犯保安處分條例第3 條第1 項，刑法施行法第1 條之
1 ，判決如主文。
本案經檢察官鍾仁松到庭執行職務
中　　華　　民　　國　　96　　年　　4 　　月　　30　　日
                  刑事第二庭    法  官  陳松檀
以上正本證明與原本無異。
如不服本判決應於收受本判決送達後十日內向本院提出上訴書狀
，其未敘述上訴理由者，並得於提起上訴後十日內向本院補提理
由書狀（均須按他造當事人之人數附繕本）「切勿逕送上級法院
」
中　　華　　民　　國　　96　　年　　4 　　月　　30　　日
                                書記官  林祥玉
附錄本判決論罪科刑法條全文
刑法第320條第1項：
意圖為自己或第三人不法之所有，而竊取他人之動產者，為竊盜
罪，處五年以下有期徒刑、拘役或五百元以下罰金。
【附　表】
┌─┬───────┬─────────┬───────────────────┬────┬┬──────┐
│  │  時      間  │    地      點    │      　 犯　　罪　　行　　為         │ 被害人 ││  判決主文  │
├─┼───────┼─────────┼───────────────────┼────┼┼──────┤
│一│96年1月22日   │屏東縣恆春鎮○○路│見右被害人所有之車牌號碼WBX-318 號輕型│ 丙○○ ││乙○○竊盜，│
│  │凌晨3時30分許 │88號前（起訴書誤載│機車停放該處，且鑰匙未取下，以徒手方式│        ││累犯，處有期│
│  │              │為同路8號前）     │逕予發動騎走竊取之。                  │        ││徒刑陸月。  │
├─┼───────┼─────────┼───────────────────┼────┼┼──────┤
│二│96年2月2日    │屏東縣恆春鎮○○路│徒手竊取右被害人經營賣場內陳列販售之商│ 周居財 ││乙○○竊盜，│
│  │上午9 時（起訴│132 號「正一大賣場│品：                                  │        ││累犯，處有期│
│  │書誤為21時）許│                  │峰牌香菸3條。                         │        ││徒刑月。  │
├─┼───────┼─────────┼───────────────────┼────┼┼──────┤
│三│96年2月3日    │屏東縣恆春鎮○○路│徒手竊取右被害人經營賣場內陳列販售之商│ 周居財 ││乙○○竊盜，│
│  │晚間9時許     │132 號「正一大賣場│品：                                  │        ││累犯，處有期│
│  │              │                  │峰牌香菸3條。                         │        ││徒刑月。  │
├─┼───────┼─────────┼───────────────────┼────┼┼──────┤
│四│96年2月4日    │屏東縣恆春鎮○○路│徒手竊取右被害人經營賣場內陳列販售之商│ 周居財 ││乙○○竊盜，│
│  │上午9時許     │132 號「正一大賣場│品：                                  │        ││累犯，處有期│
│  │              │                  │峰牌香菸3條。                         │        ││徒刑月。  │
├─┼───────┼─────────┼───────────────────┼────┼┼──────┤
│五│96年2月8日    │屏東縣恆春鎮○○路│徒手竊取右被害人經營賣場內陳列販售之商│ 周居財 ││乙○○竊盜，│
│  │晚間9時許     │132 號「正一大賣場│品：                                  │        ││累犯，處有期│
│  │              │                  │峰牌香菸5條。                         │        ││徒刑肆月。  │
├─┼───────┼─────────┼───────────────────┼────┼┼──────┤
│六│96年2月10日   │屏東縣恆春鎮○○路│徒手竊取右被害人經營賣場內陳列販售之商│ 周居財 ││乙○○竊盜，│
│  │上午10時30分許│132 號「正一大賣場│品：                                  │        ││累犯，處有期│
│  │              │                  │科學麵18包、沐浴乳2 瓶、潤髮乳2 瓶、鱈│        ││徒刑陸月 。 │
│  │              │                  │魚香絲7 包、VCD 影片31片、LED 燈2 只。│        ││            │
└─┴───────┴─────────┴───────────────────┴────┴┴──────┘
